【裁判字號】    89,易,3542
【裁判日期】    900412
【裁判案由】    竊盜
【裁判全文】
臺灣板橋地方法院刑事判決                        八十九年度易字第三五四二號
    公  訴  人  臺灣板橋地方法院檢察署檢察官
    被      告  乙○○
右列被告因竊盜案件，經檢察官提起公訴（八十九年度偵緝字第六二一號）及移請併
案審理（八十九年度偵字第一四○五○號），本院判決如左：
    主  文
乙○○連續竊盜，累犯，處有期徒刑捌月。
    事  實
一、乙○○曾於民國八十七年八月二十日因竊盜案件，經台灣新竹地方法院以八十七
    年度易字第一一○七號判處有期徒刑七月，八十七年十月二十六日判決確定，甫
    於八十八年八月十四日執行完畢，仍不知悔改。乙○○復意圖為自己不法之所有
    ，並基於概括犯意，先於八十八年八月二十五日下午五時三十分許，在台北縣板
    橋市○○路○段一八五號前，利用丙○○疏未將其放置該處車號ＱＰＳ─二一九
    號輕型之鑰匙取下，而乘機竊取該車，得手後供己代步使用；嗣其因騎乘其妹甲○○所有、車號ＲＬＶ─一七七號機車至桃園縣八德地區，耗盡汽油而無法發動
    後，遂於八十八年十一月八日晚間乘上開竊得之車輛搭載不知情之妹夫戊○○至
    八德地區為機車補充油料，再將ＱＰＳ─二一九號機車交由戊○○騎乘，其則騎
    乘ＲＬＶ─一七七號機車另往他處；旋文吉騎乘該贓車搭載甲○○欲返家時，於
    八十八年十一月九日凌晨二時三十分許行經桃園縣龜山鄉○○○路七三號前時，
    當場為警查警（戊○○與甲○○涉嫌收受贓物部分另由檢察官為不起訴處分）。
    乙○○復基於竊盜之概括犯意，於八十九年二月八日下午五時許，在新竹縣新埔
    鎮○○路○段新竹區監理所前，利用丁○○疏未將其放置該處車號ＲＯＸ─一五
    八號輕型之鑰匙取下，而乘機竊取該車，得手後供己代步使用；嗣其因騎乘該車
    於八十九年五月六日晚上八時許，在台北縣板橋市○○○路○段二之五號前，當
    場為警查獲。
二、案經桃園縣警察局龜山分局、台北市政府警察局中正第二分局分別報請台灣板橋
    地方法院檢察署檢察官偵查起訴及移請併案審理。
    理  由
一、訊據被告乙○○矢口否認有何竊取車號ＱＰＳ─二一九號機車及車號ＲＯＸ－一
    五八輕機車之事實，辯稱：車號ＱＰＳ─二一九號機車係洗衣店老闆所借，車號
    ＲＯＸ－一五八輕機車係打麻將朋友所借云云。惟查其自承曾經於八十八年十一
    月八日晚間因將潔月娥所有之機車油耗盡，因此搭載戊○○至桃園縣八德地區取
    車，嗣後再將原騎乘之車輛交由戊○○使用等事實，又戊○○騎乘該車搭載晚班
    下班之甲○○後，旋因騎乘贓車為警查獲等情，業經同案被告戊○○與甲○○供
    述在卷，ＱＰＳ─二一九號機車為被告交付予戊○○之情已足認定，又該車號Ｑ
    ＰＳ－二一九號機車為周婷麟於八十八年八月二十五日在台北縣板橋市○○路○
    段一八五號前失竊一節，亦經告訴人丙○○於警訊中陳述甚詳，而車號ＲＯＸ－
    一五八號機車，為丁○○於八十九年二月八日下午五時許，在新竹縣新埔鎮○○
    路○段新竹區監理所前所失竊，亦經證人林保民於警訊時證述在卷，並有贓物認
    領保管單二紙附卷為證，被告所辯顯係卸責之詞，不足採信，本件事證明確，被
    告犯行堪以認定。
二、核被告乙○○所為，係犯刑法第三百二十條第一項之竊盜罪。被告先後兩次竊盜
    犯行，時間密接，犯罪構成要件相同，顯係基於概括犯意而為，應依連續犯規定
    論以一罪，並加重其刑。移送併案審理部分，與本件已起訴部分，有連續犯之裁
    判上一罪關係，本院自應併與審理。又被告前曾因竊盜案件，經台灣新竹地方法
    院於八十七年八月二十日判處有期徒刑七月，於八十八年八月十四日執行完畢，
    有台灣高等法院檢察署刑案紀錄簡覆表一件表附卷可稽，其於五年內再犯本件有
    期徒刑以上之罪，是為累犯，應依法加重其刑，並與連續犯之加重遞加重之。爰
    審酌被告犯罪之手段、所生危害及犯後之態度等一切情狀，量處如主文所示之刑
    。
據上論斷，應依刑事訴訟法第二百九十九條第一項前段，刑法第五十六條、第三百二
十條第一項、第四十七條，罰金罰鍰提高標準條例第一條前段，判決如主文。
本案經檢察官徐名駒到庭執行職務
中      華      民      國      九十      年      四      月      十二  日
                                  臺灣板橋地方法院刑事第一庭
                                      法  官   胡  堅  勤
右正本證明與原本無異。
如不服本判決，應於判決送達後十日內，向本院提出上訴狀。
                                      書記官   劉  文  美
中      華      民      國      九十      年      四      月      十二  日
附錄本案所犯法條全文
中華民國刑法第三百二十條
 (普通竊盜罪、竊佔罪)
意圖為自己或第三人不法之所有，而竊取他人之動產者，為竊盜罪，處五
年以下有期徒刑、拘役或五百元以下罰金。
意圖為自己或第三人不法之利益，而竊佔他人之不動產者，依前項之規定
處斷。
前二項之未遂犯罰之。


司法院資訊處製作；財團法人民間司法改革基金會備份。
